臺灣高等法院刑事判決　　　　　　　　　　　　　九十一年度上易字第一六八○號
　　上　訴　人
　　即　被　告　甲　○
右上訴人因違反臺灣地區與大陸地區人民關係條例等案件，不服臺灣基隆地方法院九
十一年度易字第二十號，中華民國九十一年四月三十日第一審判決（起訴案號：臺灣
基隆地方法院檢察署九十年度偵緝字第二六三號），提起上訴，本院判決如左：
    主      文
上訴駁回。
    事實及理由
一、本案經本院審理結果，認第一審判決認事用法及量刑均無不當，應予維持，並引
    用第一審判決書記載之事實、理由及證據（如附件）。
二、被告甲○上訴意旨仍執詞否認本件犯罪，並以不認識俞水順置辯。然查被告有使
    俞水順隱避並居間介紹俞水順在臺灣地區從事未經許可之工作等犯罪事實，業經
    證人俞水順證述綦詳，並經查獲員警提供貼有被告近照之旅行證申請書予其指認
    ，確為被告無訛，亦經警員林世斌結證屬實。查被告自陳俞水順居住之福建省三
    山鎮與其所住沙埔鎮係屬隔鄰鄉鎮（見本院九十一年七月一日訊問筆錄），則被
    告與俞水順核屬鄉親關係，參酌證人俞水順於九十年一月十六日警訊時供稱：甲
    ○已回大陸等語，被告於偵訊時亦供述：伊於八十九年九月二十二日回大陸，九
    十年一月十六日人在大陸等語，經原審調閱被告之出入境紀錄，被告確於八十九
    年九月二十二日出境，至九十年十一月二十八日始入境，核與證人俞水順所證被
    告已回大陸等語相符，茍被告與證人俞水順互不認識，證人俞水順豈會知悉被告
    已返回大陸？再被告又不否認與俞水順素無怨仇（見偵卷第十六頁反面），證人
    俞水順焉有無故誣陷之理？是被告猶執陳詞辯以不認識俞水順，沒有介紹其工作
    云云，要屬飾卸之詞，不足採信。從而，本件事證已臻明確，被告犯行洵堪認定
    。原審審酌被告品行、犯罪之動機、目的、手段、影響臺灣地區勞工就業之權益
    及犯罪後仍飾詞狡辯等一切情狀，依臺灣地區與大陸地區人民關係條例第八十三
    條第一項、第十五條五款、刑法第十一條前段、第五十六條、第一百六十四條第
    一項、第五十五條、第四十一條第一項前段、罰金罰鍰提高標準條例第二條，判
    決被告拘役五十日，並諭知易科罰金折算標準，其認事用法及量刑，殊無不合。
    被告上訴否認犯罪，為無理由，應予駁回。
據上論斷，應依刑事訴訟法第三百六十八條、第三百七十三條，判決如主文。
本案經檢察官柯麗鈴到庭執行職務。
中      華      民      國    九十一    年      七      月    三十一    日
                              臺灣高等法院刑事第五庭
                                  審判長法  官  曾  德  水
                                        法  官  蘇  素  娥
                                        法  官  楊  貴  雄
右正本證明與原本無異。
不得上訴。
                                        書記官  林  淑  貞
中      華      民      國    九十一    年      八      月      一      日
附錄：本判決論罪科刑法條全文
臺灣地區與大陸地區人民關係條例第十五條：
  左列行為不得為之：
  一使大陸地區人民非法進入臺灣地區。
  二招攬臺灣地區人民未經許可使之進入大陸地區。
  三使大陸地區人民從事未經許可或與許可目的不符之活動。
  四僱用大陸地區人民從事未經許可或與許可範圍不符之工作。
  五居間介紹他人為前款之行為。
臺灣地區與大陸地區人民關係條例第八十三條第一項：
一違反第十五條第四款或第五款規定者，處二年以下有期徒刑、拘役或科或併科新台
  幣三十萬元以下罰金。
刑法第一百六十四條第一項：
一藏匿犯人或依法逮捕、拘禁之脫逃人或使之隱避者，處二年以下有期徒刑、拘役或
  五百元以下罰金。
